【裁判字號】    89,易,4080
【裁判日期】    900109
【裁判案由】    竊盜
【裁判全文】
臺灣板橋地方法院刑事判決                        八十九年度易字第四八號
    公  訴  人  臺灣板橋地方法院檢察署檢察官
    被      告  丙○○
右列被告因竊盜案件，經檢察官提起公訴（八十九年度偵字第一八六四二號），本院
判決如左：
    主  文
丙○○連續竊盜，處有期徒刑伍月。
    事  實
一、丙○○於民國八十九年八月五日某時，在台北縣蘆洲市○○街三十二之一號七樓
    頂，見乙○○所有之花卉金線蓮及石斛蘭各一盆、蝴蝶蘭二盆、陶製磁瓶七個、
    石製洗衣板一個、裁紙機一台、蘭花養殖用空盆四個（起訴書漏載蘭花養殖用空
    盆四個）置於該處，疏於看管，竟萌生為自己不法所有之意圖，基於概括犯意，
    乘四下無人之際，竊取上開物品，得手後置於其位於臺北縣蘆洲市○○街三十二
    之一號二樓住處內。又於八十九年九月廿五日某時，丙○○在台北縣蘆洲市○○
    街三十二之一號七樓樓梯間，見乙○○將其所有之運動鞋一雙擺放於該處，復意
    圖為自己不法之所有，而基於上開概括犯意，竊取乙○○所有之運動鞋一雙，得
    手後置於其上開住處樓梯間。嗣於八十九年九月廿九日晚間六時許，乙○○在丙
    ○○上開住處樓梯間發現遭竊之運動鞋一雙，即前往報警處理，旋於當日晚間七
    時四十分許，經警在丙○○上開住處內發現乙○○所有之花卉金線蓮及石斛蘭各
    一盆、蝴蝶蘭二盆、陶製磁瓶七個、石製洗衣板一個、裁紙機一台、蘭花養殖用
    空盆四個。
二、案經台北縣警察局蘆洲分局報請台灣板橋地方法院檢察署檢察官偵查起訴。
    理  由
一、訊據被告丙○○矢口否認有何竊盜犯行，辯稱：查獲花卉係伊自行購買，其餘物
    品伊以為沒有人的，才拿回家，伊並無竊盜云云。惟查，右揭事實迭經被害人乙
    ○○於警訊及本院訊問時指述明確，核與被告於警訊中自白之情節相符。證人甲
    ○○（承辦警員）於本院審理時復具結證稱：「我們到他家上去後，他家是在二
    樓，屋內很亂，有蘭花、裁紙機、球鞋、種植蘭花器皿，經被害人指認，是遭竊
    的，這些都是在被告家客廳中，部分蘭花器皿放在被告家中陽台，當時被告沒有
    任何表示，沒有說東西是他的」等語（參見本院八十九年十二月廿六日審理筆錄
    ），況且被告於警訊及偵查中均坦承上開物品均係伊自住處頂樓或樓梯間自行帶
    回家中，從未提及花卉係其本人購買，其於本院審理中改稱花卉係本人所有一節
    ，自難遽以憑信。再查，被害人乙○○前開遭竊物品均有一定之財產上價值，或
    置於其住處頂樓，或置於其住處樓梯間，客觀上顯非無主物，被告空言辯稱：以
    為係沒有人的東西云云，實與常情不符，不足採信。此外並有被害人乙○○出具
    之贓物認領保管單二紙以及贓物照片四幀在卷可資佐證（分別附於偵查卷第十二
    頁、第十三頁、第十五頁、第十六頁），本件事證明確，被告犯行堪以認定，應
    依法論科。
二、核被告丙○○意圖為自己不法之所有，而竊取他人之財物，所為係犯刑法第三百
    二十條第一項竊盜罪。被告丙○○先後二次竊盜犯行，時間緊接，所犯罪名相同
    ，顯係出於概括之犯意為之，為連續犯，爰依刑法第五十六條之規定以一罪論，
    並加重其刑。公訴人具體求處被告有期徒刑七月，惟本院審酌被告犯罪之動機、
    目的、手段、所生危害、犯罪後否認犯行、態度不佳等一切情狀，認為量處如主
    文所示之刑，已足懲儆。
據上論斷，應依刑事訴訟法第二百九十九條第一項前段，刑法第三百二十條第一項、
第五十六條，罰金罰鍰提高標準條例第一條前段，判決如主文。
本案經檢察官鄧媛到庭執行職務
中      華      民      國       九十      年      一      月     九    日
                                  臺灣板橋地方法院刑事第三庭
                                          法  官  連育群
右正本證明與原本無異。
如不服本判決，應於判決送達後十日內，向本院提出上訴狀。
                                          書記官  蘇恩慶
中      華      民      國       九十      年      一      月     九    日
附錄論罪法條
刑法第三百二十條
意圖為自己或第三人不法之所有，而竊取他人之動產者，為竊盜罪，處五年以下有期
徒刑、拘役或五百元以下罰金。
意圖為自己或第三人不法利益，而竊佔他人之不動產者，依前項之規定處斷。
前二項之未遂犯罰之。


司法院資訊處製作；財團法人民間司法改革基金會備份。
